【裁判字號】    95,裁,721
【裁判日期】    950413
【裁判案由】    地價稅
【裁判全文】
最  高  行  政  法  院  裁  定
                                     95年度裁字第00721號
上  訴  人  乙○○
訴訟代理人  景熙焱律師
被 上訴 人  臺北縣政府稅捐稽徵處
代  表  人  甲○○
上列當事人間因地價稅事件，上訴人對於中華民國93年11月17日
臺北高等行政法院92年度訴字第827號判決，提起上訴，本院裁
定如下：
    主  文
上訴駁回。
上訴審訴訟費用由上訴人負擔。
    理  由
一、按對於高等行政法院判決上訴，非以其違背法令為理由，不
    得為之，行政訴訟法第242條定有明文。是對於高等行政法
    院判決上訴，若未具體說明原判決違背何項法令、如何不適
    用法規或適用不當之情事，即非主張原判決違背法令以為上
    訴理由，其上訴不應准許。
二、上訴意旨略謂：(一)原審以被上訴人最早課徵行為係發生於民
    國77年（參原判決附表編號1號至5號土地），其餘土地（編
    號6號至21號）係於75年5月6日被上訴人與前地主至現場會
    勘，認定土地已整地未作農業使用，當時地主並無不服，認
    為已屬確定案件，惟被上訴人所稱之會勘，既無記錄，當天
    過程如何，何人參與，均無法得悉，祇有其函文底稿，至於
    該函文有無送達，亦無人知悉。況且，原判決附表所列之第
    9、11、13、15、16、17及18號等7筆土地，上訴人係在75年
    6月19日以買買方式取得土地，豈可能於75年5月6日到場會
    勘，依行政程序法第110條規定，被上訴人既不能證明其處
    分已送達，縱有該處分存在，亦不生任何效力，況且，被上
    訴人並無任何權限認定是否「從事農業使用」，其既缺乏事
    務權限，依行政程序法第111條第6款，其行政處分為無效。
    (二)被上訴人每年核課稅捐行為均為一獨立之處分行為，每一
    年之課徵之行為均需有法源，受處分人若有不服均可依法尋
    求救濟，並不因以往之課徵行為未為異議而受任何影響。原
    判決謂此課徵處分於民國75年即已確定，則被上訴人徵收75
    年以後之稅捐，均非處分行為，顯與事實不符。況原審既認
    定處分行為源自於75年，何以不適用當時有效之財政部72年
    9月6日（72）台財稅第36287號解釋，而竟以89年7月15日台
    財稅第00000000號解釋，以支持其所謂「早已確定之處分」
    ，法理及邏輯似均有矛盾，原判決難謂為合法云云。本院經
    查上開上訴意旨，核係上訴人以其主觀上對系爭31筆土地應
    課徵田賦或免課地價稅相關條件之爭執，就原審取捨證據、
    認定事實及適用法律之職權行使，指摘其為不當，尚難認其
    已具體指明原判決有何違背法令、不適用法規或適用不當之
    情事。另上訴人所舉財政部72年9月6日（72）台財稅第3628
    7號函釋，並未列入財政部81年土地稅法令彙編，依財政部
    81年6月25日台財稅第810814241號函規定「凡在民國81年3
    月11日前所發布未經編入本彙編之土地稅釋示函令，自81年
    7月15日起，非經本部重新核定，一律不再援引適用。」原
    判決未以該函釋為依據，自無適用函釋違法之問題。故上訴
    人提起本件上訴，依據首揭規定及說明，應認其上訴為不合
    法，予以駁回。
三、依行政訴訟法第249條第1項前段、第104條、民事訴訟法第9
    5條、第78條，裁定如主文。
中    華    民    國    95    年    4     月    13    日
                  第五庭審判長法  官  蔡  進  田
                              法  官  黃  合  文
                              法  官  吳  明  鴻
                              法  官  林  茂  權
                              法  官  鄭  小  康
以  上  正  本  證  明  與  原  本  無  異
中    華    民    國    95    年    4     月    14    日
                              書記官  蘇  金  全


司法院資訊處製作；財團法人民間司法改革基金會備份。
